臺灣臺南地方法院刑事判決　　　　　　　100年度易字第911號
公　訴　人　臺灣臺南地方法院檢察署檢察官
被　　　告　呂吉福
上列被告因恐嚇案件，經檢察官提起公訴（九十九年度偵緝字第
一一八一號），經本院審理並判決如下：
    主  文
呂吉福以加害生命、身體、名譽之事，恐嚇他人致生危害於安全
，累犯，處有期徒刑肆月，如易科罰金，以新台幣壹仟元，折算
壹日。
    事  實
一、呂吉福曾因詐欺案件，經臺灣雲林地方法院以九十四年度六
    簡字第二二三號刑事簡易判決判處有期徒刑三月確定，於民
    國九十五年二月十六日縮刑期滿執行完畢。呂吉福原係曾宜
    芳工作室之客人，雙方有朋友及金錢往來之關係，嗣因曾宜
    芳拒絕借款給呂吉福，呂吉福竟基於以加害曾宜芳生命、身
    體、名譽而為恐嚇之犯意，於九十九年五月五日二十一時十
    七分許，以其持用之0000000000號行動電話傳送
    內容為「…我回（按指「會」之意）做出非常激烈的手段首
    先我一早就去找妳先生理論要死大家一起死反正我已豁出去
    了」等之文字簡訊傳至曾宜芳使用之0000000000
    號行動電話，致曾宜芳心中畏懼，致生危害於安全。曾宜芳
    旋於翌日十七時許，至臺南市政府警察局第二分局南門派出
    所報案。
二、案經曾宜芳訴由台南市政府警察局第二分局報告臺灣台南地
    方法院檢察署檢察官偵查起訴。
    理  由
壹、證據能力之判斷：
一、按被告以外之人於審判外之陳述，經當事人於審判程序同意
    作為證據，法院審酌該言詞陳述或書面陳述作成時之情況，
    認為適當者，亦得為證據，刑事訴訟法第一百五十九條之五
    第一項定有明文。查被告於本院審理時對證人即被害人曾宜
    芳於警詢時及偵訊中所為筆錄之證據能力均不爭執，且本院
    依卷內資料審酌該警詢及偵訊筆錄作成時之情況，亦認為並
    未有何違背法律或其他相關規定之情事，而應認為適當，是
    依刑事訴訟法第一百五十九條之五第一項之規定，上開證人
    等於警詢及偵訊所作之筆錄，為傳聞法則之例外而具有證據
    能力，本院自得引為判決參考之依據，先予敘明。
二、本案其餘認定有罪事實所引用之證據，檢察官及被告均未曾
    就證據能力表示異議，而各該證據依刑事訴訟法規定，經核
    亦無不具證據能力之情事，故依第一百五十九條之五之規定
    ，均得作為認定被告犯罪事實之依據，合先敘明。
貳、犯罪事實之認定：
一、訊據被告於本院審理時固坦承於前揭時間發送前開內容之簡
    訊，惟矢口否認涉有恐嚇犯行，辯稱：前開言語係氣話，並
    非要被害人死，亦無恐嚇之意云云。
二、經查：
  (一)被告於九十九年五月五日二十一時十七分許，以其持用之0
    000000000號行動電話傳送內容為「…我回做出非
    常激烈的手段首先我一早就去找妳先生理論要死大家一起死
    反正我已豁出去了」等之文字簡訊傳至被害人使用之000
    0000000號行動電話一節，業據被告自承不諱，核與
    被害人於警詢、偵查及本院審理中所證相符，並有前開簡訊
    照片一紙（參見警卷第七頁）在卷，此部分事實應堪認定。
  (二)依前開簡訊內容可知，被告係以欲加害被害人之生命、身體
    、名譽等情恐嚇被害人，而以現今社會一般人之通念，前開
    文字內容已屬對收訊者之威脅，且亦會造成收訊者心理上之
    恐懼不安，是被害人於本院審理時結證稱：收受前開簡訊內
    容時，害怕其生命、身體及名譽等一切情事都遭到威脅等語
    （參見本院卷第三七頁背面）應可相信。從而，應認被告確
    有恐嚇犯行，且已造成被害人之恐懼不安。
  (三)被告雖辯稱：被害人取回皮包時，其榮民證仍在該皮包內，
    其發前開簡訊之目的僅係要求被害人歸還其榮民證，並無恐
    嚇之意云云。惟被害人並未持有被告之榮民證一節，業經被
    害人於警詢及本院審理中迭次陳明在卷（參見警卷第二頁、
    審卷第三八頁），況被告於本院審理中亦自承：榮民證可以
    掛失，其回金門榮民服務處約三十分鐘即可辦理全新之榮民
    證等語（參見本院卷第三九頁背面），被告縱認其榮民證在
    被害人處，且被害人不欲歸還，然其亦可於不經被害人配合
    ，即以重新申辦方式辦理，惟被告竟以此為由，傳送前開恐
    嚇言語予被害人，顯見被告所謂要求被害人歸還榮民證云云
    ，無非藉詞恐嚇，其真意並非意欲要求被害人返還榮民證。
    是被告前開所辯，當無可採。
  (四)綜上所述，被告以加害生命、身體、名譽等事而為恐嚇之犯
    行明確，堪以認定。
參、論罪科刑：核被告所為係犯刑法第三百零五條之恐嚇罪。被
    告前有如事實欄所載之前科紀錄等情，有台灣高等法院被告
    前案紀錄表一份在卷可稽。查被告於有期徒刑執行完畢後，
    五年內故意再犯本件法定刑有期徒刑以上之罪，依刑法第四
    十七條第一項之規定，構成累犯，並加重其刑。爰審酌被告
    犯罪之動機、目的、犯罪時所受之刺激、手段、生活狀況、
    品行、智識程度、與被害人關係、造成告訴人所受驚嚇之程
    度、犯罪後否認恐嚇犯行之態度等一切情狀，量處如主文所
    示之刑，並諭知易科罰金之折算標準，以資懲儆。另公訴意
    旨雖以被告以前開言語恐嚇被害人，惡性重大，且犯罪後並
    無悔意，而聲請量處有期徒刑七月之刑責，惟本院斟酌本案
    情節及前開情狀，認量處如主文所示之刑，應已達懲戒警惕
    被告之效，並此敘明。
據上論斷，應依刑事訴訟法第二百九十九條第一項前段，刑法第
三百零五條、第四十七條第一項、四十一條第一項前段，刑法施
行法第一條之一，判決如主文。
本案經檢察官薛雯文到庭執行職務
中    華    民    國   100    年    11    月    18    日
                      刑事第三庭法  官  卓穎毓
以上正本證明與原本無異。
如不服本判決應於收受本判決後10日內向本院提出上訴書狀，並
應敘述具體理由。其未敘述上訴理由者，應於上訴期間屆滿後20
日內向本院補提理由書狀（均須按他造當事人之人數附繕本）「
切勿逕送上級法院」。
                                書記官  林書婷
中    華    民    國   100    年    11    月    18    日
附錄法條：
中華民國刑法第305條
以加害生命、身體、自由、名譽、財產之事，恐嚇他人致生危害
於安全者，處 2 年以下有期徒刑、拘役或 3 百元以下罰金。